【裁判字號】    95,交聲,34
【裁判日期】    950324
【裁判案由】    聲明異議
【裁判全文】
臺灣屏東地方法院交通事件裁定          95年度交聲字第34號
原處分  交通部公路總局高雄區監理所屏東監理站
機  關
受處分人
即異議人  甲○○
上列異議人因違反道路交通管理處罰條例事件，對於交通部公路
局高雄區監理所屏東監理站屏監違字第裁82-A4M703825號及裁82
-A5I90243 號處分聲明異議，本院裁定如下：
    主  文
異議駁回。
    理  由
一、原處分意旨略以：受處分人甲○○於民國94年11月20日12時
    17分，及同年月28日16時36分，先後因駕駛車號250-FB號營
    業用大客車，在台北市○○路○段設有禁止臨時停車標線處
    所臨時停車各1 次，違反道路交通管理處罰條例第55條第1
    項第3 款規定，遂依該條規定各裁處罰鍰新臺幣300 元。
二、異議人聲明異議意略以：異議人係和欣汽車客運股份有限公
    司（以下稱和欣公司）駕駛員，於94年11月20日及同年月28
    日遭警方舉發時，正駕駛該公司所有之車號250-FB號營業班
    車，依公路主管機關核定之路線及站牌停靠搭載旅客，異議
    人於公司所屬「經同意之營業路線及設站處所」搭載旅客，
    並未違反汽車運輸業管理規則規定，如此舉發並無理由，爰
    依法聲明異議云云。
三、按汽車駕駛人，在設有禁止臨時停車標誌、標線處所臨時停
    車者，處新台幣300 元以上600 元以下罰鍰；設有禁止臨時
    停車標誌、標線處所不得臨時停車。道路交通管理處罰條例
    第55條第1 項第3 款、道路交通安全規則第110 條第1 項第
    3 款及違反道路交通管理事件統一裁罰標準表分別定有明文
    。次按，公路汽車客運業營運班車，應依下列原則辦理其行
    經市區○○路線及設站地點：(一)基於維護當地交通秩序之需
    要，應與當地政府協議定之；(四)經同意之營運路線及設站地
    點，當地政府如因實際需要得予調整變更，並應函請該管公
    路主管機關辦理。前項各款，如發生爭議，報請上級機關核
    定之；臺灣省轄內公路汽車客運業之「營運管理及處罰」，
    由交通部委任交通部公路總局辦理；直轄市○○○路汽車客
    運業之「營運管理及處罰」，由交通部委辦直轄市政府辦理
    。汽車運輸業管理規則第37 條 、第139 條之1 亦有明文。
四、經查：受處分人甲○○，於前開時地，駕駛車號250-FB號營
    業用大客車，在設有禁止臨時停車標線處所臨時停車，為員
    警當場舉發，經掣開違規通知單移送監理機關裁罰等事實，
    有臺北市政府警察局舉發違反道路交通管理事件通知單影本
    及交通部公路局高雄區監理所屏東監理站裁決書影本各2 份
    在卷可稽，異議人對此事實亦未爭執。其雖就裁罰之合法性
    以上揭情詞置辯，惟查：
  (一)依前揭汽車運輸業管理規則規定，異議人所屬和欣公司之營
    運路線及設站地點，本得由臺北市政府依實際需要予以調整
    變更，僅其所生爭議，應報請上級機關核定而已，非謂臺北
    市政府無權撤銷其原有之設站地點，合先敘明。
  (二)再者，臺北市○○路○段原為長途客運車起迄總站，臺北市
    政府交通局為落實推動城際客運轉運站政策，減少大客車於
    該市市區道路繞行及於路側密集設站所衍生之交通、環境、
    噪音及居住品質問題等，遂陸續於下列時間進行管制事宜：
    (1)於92年4 月8 日發函預告各業者臺北車站周邊即將進行管
    制。(2)於93年2 月10日公告並轉知業者「臺北車站周邊國道
    客運及公路客運設站管制區○○○ ○段）－禁止新設站位」
    。(3)於93年11月22日公告並轉知業者「臺北車站周邊國道客
    運及公路客運設站管制區○○○ ○段）－撤除現有路側站位
    （自國道客運臺北總站啟用日起實施，得緩衝3 個月。」。
    (4)於94年8 月2 日將國道客運臺北總站路線調整計畫呈報交
    通部，並副知各業者重申管制事宜。(5)94年8 月16日國道客
    運臺北總站啟用。(6)於94年9 月16日函知各業者，自94年11
    月16日起開始管制。(7)於94年11月14日公告業轉知各業者「
    臺北車站周邊國道客運及公路客運設站管制區○○○ ○段）
    －撤除現有路側站位實施日期自94年11月16日起。(8)94年11
    月9 日赴現場各業者站牌處張貼公告。(9)94年11月15日第2
    次赴現場各業者站牌處張貼公告。(10)94年11月16日開啟管制
    及執法。有臺北市政府警察局大同分局94年12月23日北市警
    同分交字第09434458300 號函1 份在卷可按。是以，和欣公
    司承德站之設站許可既已經撤銷，最終撤站日期於94年11月
    15日到期，該處經臺北市交通主管機關塗銷停靠區及劃設禁
    止臨時停車紅線之標線完畢，則和欣公司自此後，即不得再
    行使用該處停靠車輛。受處分人既為該公司之車輛駕駛人，
    自不得在設有禁止臨時停車標線之處所臨時停車，其以該公
    司經同意之營業路線及設站處所搭載旅客，未違反汽車運輸
    業管理規則置辯，洵無可採。從而，原處分機關援引上開法
    律規定，裁處異議人新台幣300 元整，即無任何違法不當之
    處，本件聲明異議為無理由，應予駁回。
五、據上論斷，應依道路交通管理處罰條例第87條第2 項，道路
    交通案件處理辦法第19條，裁定如主文。
中    華    民    國    95    年    3     月    24    日
                  交通法庭    法  官  楊萬益
以上正本證明與原本無異。
如不服本裁定應於裁定送達後五日內向本院提出抗告書狀敘述抗
告之理由抗告於臺灣高等法院高雄分院。
中    華    民    國    95    年    3     月    28    日
                              書記官  陳勃諺


司法院資訊處製作；財團法人民間司法改革基金會備份。
